臺灣臺北地方法院刑事判決　　　　　　　　　　　　　九十一年度簡上字第四一號
　　上　訴　人
　　即　被　告　乙○○
右列上訴人因違反毒品危害防制條例案件，不服本院九十年度簡字第四四三二號中華
民國九十年十二月三十一日第一審判決（聲請簡易判決處刑書案號：台灣台北地方法
院檢察署九十年度毒偵字第二五三七號），本院判決如左：
    主  文
上訴駁回。
    事  實
一、乙○○前因違反麻醉藥品管理條例案件，分別經台灣高等法院八十五年上易字第
    七四三七號本院八十六年易字第五０四五號判決判處有期徒刑八月、七月確定，
    應執行有期徒刑一年三月，於民國八十七年七月一日假釋出監，八十八年一月六
    日縮刑期滿執行完畢。復因施用毒品案，經本院八十八年毒聲字第八七八號裁定
    施以強制戒治，並經本院八十八年度毒聲字第二一五三號、八十九年毒聲字第四
    七三號分別裁定停止戒治、撤銷停止戒治，令入戒治處所強制戒治期滿後，由台
    灣台北地方法院檢察署檢察官於九十年二月十九日以九十年度戒毒偵字第四四號
    不起訴處分確定。詎被告仍未戒除毒癮，又於九十年六月二十七日十二時許經警
    採尿前九十六小時內某時分，在不詳處所施用第二級毒品甲基安非他命（原審判
    決誤載為安非他命），經乙○○自動至台北市政府察局文山第一分局接受採尿檢
    驗而查獲。
二、案經台北市政府警察局文山第一分局報請台灣台北地方法院檢察署檢察官偵查起
    訴。
    理  由
一、訊據上訴人即被告乙○○矢口否認右揭犯行，辯稱：伊於強制戒治期滿後即未再
    吸食毒品，驗尿前感冒吃咳、流鼻水藥，因而尿液呈陽性反應云云。惟查，被
    告於九十年六月二十七日十二時許經警採尿送驗後，依酵素免疫分析法、氣相層
    析質譜儀法為初涉檢驗及確認檢驗，結果呈甲基安非他命陽性反應，有台灣尖端
    先進生技醫藥股份有限公司九十年七月五日濫用藥物檢驗報告一份在卷可稽。又
    據行政院衛生署藥物食品檢驗局八十一年二月八日（八一）藥檢壹字第００一一
    五六號函示，甲基安非他命經口服投與後約百分之七十於二十四小時內自尿中排
    出，約百分之九十於九十六小時內自尿中排出，由於目前國內尿液中甲基安非他
    命之檢驗為鑑定其是否呈陽性反應尚未定其含量，且甲基安非他命成分之檢出與
    其投與方式、投與量、個人體質、授與時間與檢測儀器之精密度等諸多因素有關
    ，因此僅憑尿液中呈安非他命性反應，並無法確實推算吸食時間距採集時間之長
    短，惟依上述資料推斷，最長可能不會超過四日。復查，被告於何時感冒未能提
    出就診記錄，又縱被告所辯其曾於九十年二月十九日驗尿前服用感冒藥乙節屬實
    ，惟被告就其服用何等感冒藥已不敷記憶，其於藥局購買之藥物亦未留存收據，
    則被告究有無因感冒而服用藥物，及該藥物之藥性是否影響驗尿之結果，均無從
    查證，其空言所為上開辯解，顯係飾卸之詞，洵非可信。又被告前因施用毒品案
    ，經本院八十八年毒聲字第八七八號裁定施以強制戒治，並經本院八十八年度毒
    聲字第二一五三號、八十九年毒聲字第四七三號分別裁定停止戒治、撤銷停止戒
    治，令入戒治處所強制戒治期滿後，由台灣台北地方法院檢察署檢察官於九十年
    二月十九日以九十年度戒毒偵字第四四號不起訴處分確定，有台灣高等法院被告
    前案紀錄表一份在卷足憑，其於五年內再犯毒品危害防制條例第十條之罪，罪證
    明確，應予依法論科。
二、核被告乙○○所為，係犯毒品危害防法條例第十條第二項施用第二級毒品之罪，
    被告持有甲基安非他命之低度行為，為其施用甲基安非他命之高度行為所吸收，
    不另論罪。又被告前因違反麻醉藥品管理條例案件，分別經台灣高等法院八十五
    年上易字第七四三七號、本院八十六年易字第五０四五號判決判處有期徒刑八月
    、七月確定，應執行有期徒刑一年三月，於八十七年七月一日假釋出監，八十八
    年一月六日縮刑期滿執行完畢，有台灣高等法院檢察署刑案記錄簡覆表一件在卷
    可稽，其於有期徒刑執行完畢後，五年內再犯本件有期徒刑以上之罪，為累犯，
    應依刑法第四十七條規定加重其刑。原審同此事實認定，依毒品危害防制條例第
    十條第二項，刑法第十一條前段、第四十七條、第四十一條第一項，罰金罰鍰提
    高標準條例第二條之規定，並審酌被告犯罪之動機、目的、所受之刺激、手段、
    品行、智識程度、所生危害及犯罪後之態度等一切情狀，量處有期徒刑五月，並
    諭知易科罰金之折算標準，其認事用法及量刑均無不當。被告上訴仍否認犯罪，
    核無理由，應予駁回。
三、被告經合法傳喚，無正當理由不到庭，爰依刑事訴訟法第三百七十一條不待其陳
    述，逕行判決。
四、台灣台北地方法院檢察署九十年度毒偵字第三０七四號併辦意旨略以：被告乙○
    ○涉嫌於九十年十一月十六日十六時四十五分許前九十六小時內非法施用第二級
    安非他命云云，惟查，被告否認施用犯行，且其於九十年十一月十六日下午採尿
    送驗後，呈安非他命陰性反應，有台北市立療養院九十一年四月三日煙毒尿液檢
    報告書影本一份附卷可憑；又同日經警於被告住處搜索之吸食器玻璃球二個、吸
    管一個、包裝袋四個，其內固有疑似安非他命殘渣在內，惟所涉持有安非他命犯
    行，與施用甲基安非他命非同一條項之罪，且距右揭施用甲基安非他命之時間，
    相隔近五個月，難認有連續犯之裁判上一罪之關係，此部分應退由檢察官另行處
    理，附此敘明。
據上論斷，應依刑事訴訟法第三百六十八條、第三百七十一條，判決如主文。
本案經檢察官甲○○到庭執行職務
中    華    民    國      九十一      年      四      月    二十五    日
                                臺灣臺北地方法院刑事第九庭
                                    審判長法  官  李  英  豪
                                          法  官  王  綽  光
                                          法  官  李  莉  苓
右正本證明與原本無異。
不得上訴。
                                          書記官  沈  芳  君
中    華    民    國      九十一      年      四      月    二十五    日
